# 请教陈老师土地预付租金的确认

提问人：zzhaojjia 时间：2010-05-25 13:40:54
有一个问题是这样的 如果一块土地签署的合同是 4000 万 面积 100 亩 今年年底为止支付了 2000 万 实际办下的土地证和使用面积都是100 亩了 后期需要交纳的土地出让金也没有明确的时间和金额。那么在当年的报表上应该如何处理呢？
是不是实际使用的是价值 4000 万的面积 100 亩的土地 那么摊销价值应该是用 4000 万和实际摊销年限来计算当年进费用的摊销价值。
还是只用 2000 万摊销呢？
还有关于土地的价值 是国际准则下 预付土地款就是 2000 万 还是需要调整资产和其他应付款 记录尚未支付的合同金额的 2000 万？ 还是那个 2000 万是不需要入账（就像租房一样 不会记录之后年度为实际发生的费用作为负债呢？），只需要在资本承诺诺里披露就可以了？ 可是那样的话 原值和摊销价值不是不匹配了？
不知道这样的情况怎么处理才是比较正确的，现在的新准则和国际会计准侧有差异吗？

回答人：chenyiwei
回复 沙发 liuqiangily 的帖子基本赞同你的意见，但土地价值应按 4000 万确认，同时确认 2000 万元的负债。如果确实没有明确的支付时间表，则不作折现处理。在此问题上新准则和IFRS不存在差异。